【裁判字號】    98,交聲,910
【裁判日期】    980330
【裁判案由】    聲明異議
【裁判全文】
臺灣臺中地方法院交通事件裁定         98年度交聲字第910號
原處分機關  交通部公路總局臺中區監理所
聲明異議人
即受處分人  甲○○
上列受處分人因違反道路交通管理處罰條例案件，對於交通部公
路總局臺中區監理所民國98年2 月20日所為之裁決（中監違字第
裁60-HD0000000號裁決書）聲明異議，本院裁定如下：
    主    文
異議駁回。
    理    由
一、原處分意旨略以：異議人即受處分人（下稱受處分人）甲○
    ○駕駛車牌號碼LX-8003號自用一般小貨車，於民國97年8月
    29日8時45分許，在臺中縣豐原市○村路處因「無照駕駛（
    禁駛）」違規，經臺中縣警察局豐原分局合作派出所員警依
    違反道路交通管理處罰條例第21條第1項第1款當場舉發。嗣
    異議人未於期限內到案，交通部公路總局臺中區監理所（下
    稱原處分機關）遂於98年2月20日改依同條例第21條第1項第
    2款「領有機器腳踏車執照駕駛小型車」規定，以中監違字
    第裁60-HD0000000號裁決書裁處受處分人最高額罰鍰新臺幣
    （下同）12,000元，逾期則依裁決書處罰主文規定裁處，於
    法並無不合等情。
二、受處分人異議意旨略以：本人所有車號LX-8003號自小貨車
    ，已於97年9月5日依程序報廢，當時也繳清所有罰款及欠稅
    ，為何車子都完成報廢，還再收到該車罰單，實感不解；本
    件違規係於97年8月29日，而係該車係於97年9月5日完成報
    廢，不是所有欠稅金及罰單全繳清才讓我報廢車子，為此不
    服，爰依法聲明異議等語。
三、按汽車駕駛人，領有機器腳踏車駕駛執照，駕駛小型車，處
    6,000 以上12,000元以下罰鍰，並當場禁止其駕駛。又汽車
    所有人或駕駛人應於向公路監理機關辦理汽車檢驗、各項登
    記或換發牌照、執照前，繳清其所有違反本條例尚未結案之
    罰鍰，道路交通管理處罰條例第21條第1項第2款及第9條之1
    分別定有明文。
四、經查：本件受處分人甲○○，於上開時、地，駕駛車號LX-8
    003號自小貨車，有「領有機器腳踏車執照駕駛小型車」違
    規，經臺中縣警察局豐原分局員警當場舉發等情，此有原舉
    發機關之違反道路交通管理事件通知單與原處分機關之裁決
    書在卷可稽，並為受處分人於異議狀所不爭執。受處分人雖
    以上開情詞置辯，惟「駕籍」與「車籍」本有不同。況本案
    係屬「駕籍」（即辦理駕照換發時才需結清）之違規，與辦
    理報廢只需結清「車籍」（車號LX-8003號車輛）之違規不
    同，本件受處分人係因領有機器腳踏車執照駕駛小型車而當
    場遭舉發違規之「駕駛人」，與其所爭執全部繳清違規罰鍰
    、車已報廢繳回車牌，係該車「所有人」，為不同處理之兩
    件事。原處分機關依據交通法規對不同違規對象，予以不同
    之處理方式，自無違誤。次查，本件交通違規發生時間為97
    年8月29日，當時上開自用小貨車仍登記為受處分人所有，
    縱令受處分人嗣後已於97年9月5日辦理該車之報廢異動登記
    ，此有汽車車輛異動登記書一份在卷可憑，然受處分人事後
    報廢車輛之行為，自不影響先前業已發生之交通違規事實，
    亦無從解免本於該違規事實所應負之繳納行政罰鍰義務。如
    若不然，則汽車所有人大可於發生多次違規事實後，在舉發
    機關未及彙整相關違規紀錄前，逕將車輛辦理報廢而規避行
    政處罰，當非事理之平。至於汽車所有人辦理車輛報廢異動
    登記時，固應先行繳納關於該車所積欠之各項稅費，惟此係
    針對公路監理機關業已列管在案之罰款、費用或稅金部分，
    非謂汽車所有人對於公路監理機關在前揭異動登記時所不及
    查知之違規事實及欠款紀錄，亦因辦理報廢登記之故而不得
    再為主張。是以，受處分人前揭所辯實屬事後卸責之詞，不
    足為採，原處分機關依前揭道路交通管理處罰條例第21條第
    1項第1款規定，裁處受處分人罰鍰12,000元，即核無違誤。
    是以，本件聲明異議，為無理由，應予駁回。
五、據上論斷，應依道路交通管理處罰條例第87條第2項，道路
    交通案件處理辦法第19條規定，裁定如主文。
中    華    民    國    98    年    3   月    30     日
                      交通法庭  法  官  廖慧如
以上正本證明與原本無異。
如不服本裁定應於送達後5日內向本院提出抗告狀（須附繕本）
                                書記官  張宏清
中    華    民    國    98    年     3   月    30     日


司法院資訊處製作；財團法人民間司法改革基金會備份。
